臺灣新北地方法院刑事判決
111年度審易字第369號
公  訴  人  臺灣新北地方檢察署檢察官
被      告  黃金牛



上列被告因竊盜案件，經檢察官提起公訴（110 年度偵緝字第28
22號），本院判決如下：
    主  文
黃金牛犯竊盜罪，處罰金新臺幣貳仟元，如易服勞役，以新臺幣
壹仟元折算壹日。
    事實及理由
壹、查被告黃金牛所犯係死刑、無期徒刑、最輕本刑為3 年以上
    有期徒刑以外之罪，其於準備程序就被訴事實為有罪之陳述
    ，經告知簡式審判程序之旨，並聽取其與檢察官之意見後，
    本院認無不得或不宜改依簡式審判程序進行之處，爰依刑事
    訴訟法第273 條之1 第1 項、第284 條之1 之規定，裁定進
    行簡式審判程序。
貳、本案犯罪事實、證據及應適用之法條，除補充「被告黃金牛
    於111 年6 月9 日本院準備程序及審理中之自白（參本院卷
    附當日各該筆錄）」為證據外，餘均引用附件即檢察官起訴
    書之記載。
叁、審酌被告前有多次竊盜前科，此觀卷附臺灣高等法院被告前
    案紀錄表1 份之記載自明，對於不得以竊盜等非法方式侵害
    他人財物之情，自當瞭然於胸，卻不思付出自身勞力或技藝
    ，循合法、正當之途徑取得所需，而恣意竊取他人所有之財
    物，缺乏基本之法治觀念，對他人財產安全及權益造成危害
    ，實有不該，兼衡被告之素行、犯罪之目的、手段、教育程
    度、職業、家庭經濟與生活狀況、所竊取財物之價值，以及
    被告犯後終能坦認犯行，態度勉可等一切情狀，量處如主文
    所示之刑，並諭知如易服勞役之折算標準，以資處罰。
肆、被告竊得如附件犯罪事實欄一所示之物，已由被害人林俊諺
    立據領回，故不予宣告沒收。
伍、本判決係依刑事訴訟法第310 條之2 及第454 條所製作之簡
    化判決，依法僅需記載犯罪事實、證據名稱及應適用之法條
    ，並得以簡略方式為之，如認定之犯罪事實、證據及應適用
    之法條，與檢察官起訴書之記載相同者，得引用之，附此敘
    明。
據上論斷，應依刑事訴訟法第273 條之1 第1 項、第299 條第1
項前段、第310 條之2 、第454 條（本件依刑事判決精簡原則，
僅記載程序法條文），判決如主文。
本案經檢察官彭毓婷偵查起訴，由檢察官陳炎辰到庭執行公訴。
中　　華　　民　　國    111   年 　  6  　月 　 28  　日
                 刑事第二十四庭  法  官　李俊彥   
以上正本證明與原本無異。
如不服本判決，應於判決送達後20日內敘明上訴理由，向本院提
出上訴狀（應附繕本），上訴於臺灣高等法院。其未敘述上訴理
由者，應於上訴期間屆滿後20日內向本院補提理由書「切勿逕送
上級法院」。
                                 書記官  林慈恩
中　　華　　民　　國　  111 　年　   6    月    28    日
附錄本判決論罪之法律條文：
中華民國刑法第320 條
意圖為自己或第三人不法之所有，而竊取他人之動產者，為竊盜
罪，處5 年以下有期徒刑、拘役或50萬元以下罰金。
意圖為自己或第三人不法之利益，而竊佔他人之不動產者，依前
項之規定處斷。
前二項之未遂犯罰之。
--------------------------------------------------------
附件：
臺灣新北地方檢察署檢察官起訴書
                                   110年度偵緝字第2822號
　　被　　　告　黃金牛　男　66歲（民國00年0月00日生）
　　　　　　　　　　　　住新北市○○區○○街000號9樓
　　　　　　　　　　　　國民身分證統一編號：Z000000000號
上列被告因竊盜案件，已經偵查終結，認應該提起公訴，茲將犯
罪事實及證據並所犯法條分敘如下：
　　　　犯罪事實
一、黃金牛意圖為自己不法之所有，基於竊盜之犯意，於民國11
    0年1月17日7時32分許，在新北市中和區復興路263巷口，竊
    取林俊諺所有並停放該處之藍銀色腳踏車1輛，得手後旋騎
    乘逃逸。嗣於同日10時許，林俊諺察覺遭竊，報警處理，經
    警調閱監視器，並於同年1月20日，在新北市○○區○○街000巷
    0號前，尋獲上開腳踏車（已發還林俊諺），始悉上情。
二、案經新北市政府警察局中和分局報告偵辦。
　　　　證據並所犯法條
一、證據清單及待證事實
編號 證  據  名  稱 待  證  事  實 1 被告黃金牛於警詢及偵查中之供述 被告固坦承於110年1月17日7時32分許，在中和區復興路263巷口，騎乘上開腳踏車離去，惟矢口否認有何竊盜之犯行，辯稱：那是友人「尤國容」的腳踏車云云。 2 被害人林俊諺於警詢時之指述 於110年1月17日10時許，察覺停放在新北市中和區復興路263巷口之上開腳踏車遭竊之事實。 3 監視器檔案光碟1片、監視器影像截圖3張 證明被告竊取上開腳踏車供己代步之用之事實。 4 贓物認領保管單1份及上開腳踏車之尋獲照片2張 證明上開腳踏車於110年1月20日，在中和區中興街237巷2號前尋獲，並發還被害人之事實。 
二、核被告所為，係犯刑法第320條第1項之竊盜罪嫌。被告上開
    竊得之腳踏車，為其犯罪所得，惟業已合法發還被害人，是
    請依刑法第38條之1第5項規定，不予聲請宣告沒收或追徵。
三、依刑事訴訟法第251條第1項提起公訴。
　  此  　致
臺灣新北地方法院
中　　華　　民　　國　 111　　年　　1 　　月　　20　　日
　　　　　　　　　　　　　　　檢　察　官  彭毓婷